【裁判字號】    97,抗,235
【裁判日期】    970307
【裁判案由】    聲請撤銷緩刑
【裁判全文】
臺灣高等法院刑事裁定                   97年度抗字第235號
抗  告  人
即  受刑人  甲○○原名黎明輝
上列抗告人因聲請撤銷緩刑案件，不服臺灣新竹地方法院97 年
度撤緩字第2號，中華民國97年2月13日第一審裁定（聲請案號：
臺灣新竹地方法院檢察署97年度執聲字第24號），提起抗告，本
院裁定如下：
    主  文
抗告駁回。
    理  由
一、按「受保護管束人在保護管束期間內，應遵守左列事項：一
    、保持善良品行，不得與素行不良之人往還。二、服從檢察
    官及執行保護管束者之命令。三、不得對被害人、告訴人或
    告發人尋釁。四、對於身體健康、生活情況及工作環境等，
    每月至少向執行保護管束者報告一次。五、非經執行保護管
    束者許可，不得離開受保護管束地；離開在十日以上時，應
    經檢察官核准。」、「受保護管束人違反前條各款情形之一
    ，情節重大者，檢察官得聲請撤銷保護管束或緩刑之宣告。
    假釋中付保護管束者，如有前項情形時，典獄長得報請撤銷
    假釋。」，保安處分執行法第74條之2、第74條之3分別定有
    明文。
二、聲請意旨略以：受保護管束人甲○○因詐欺案件，經原審以
    95年度易字第16號判決判處有期徒刑4月，如易科罰金以銀
    元300 元折算1日。緩刑3年，緩刑期間內付保護管束，並於
    民國95 年7月20日確定。嗣由臺灣新竹地方法院檢察署以95
    年度執保字第106號執行，緩刑期間付保護管束。惟受保護
    管束人於前述緩刑保護管束期間，竟不知保持善行，復犯詐
    欺案，業經臺灣臺南地方法院檢察署檢察官於96年10月1日
    以96年度偵緝字第1424、1425號、96年度偵字第8123號聲請
    簡易判決處刑書聲請在案。該員在其保護管束期間內違反應
    遵守事項情節重大，已違反保安處分執行法第74條之2第1、
    2款，暨同法第74條之3第1項審認，爰依刑事訴訟法第476條
    之規定，聲請撤銷緩刑之宣告等語。
三、原審裁定略以︰查受刑人甲○○前因詐欺取財案件，經本院
    於95年6月30日以95年度易字第16號判決判處有期徒刑4 月
    ，如易科罰金以銀元300元折算1日。同時宣告緩刑3年，緩
    刑期內付保護管束，於95年7月20日確定等情，業經本院核
    閱上開判決影本屬實，受刑人甲○○於緩刑期內原應謹言慎
    行，虛心悔過，詎其未記取國家給予之寬容恩典，復於95年
    10月31日起，明知並無代為合購之意思，竟意圖為自己不法
    之所有，在網際網路臺灣大學批踢踢實業坊合購版以所申請
    之帳號「peek boy（偷窺男孩阿豆寶寶）」刊登合購MINI鞋
    全款式之訊息，致被害人李怡真等人誤信受刑人甲○○確有
    代為合購MINI鞋而陷於錯誤，先後匯款至受刑人所有華南商
    業銀行淡水分行帳號000000000000號帳戶內，所涉詐欺取財
    罪嫌經臺灣臺南地方法院檢察署檢察官於96年10月1日以96
    年度偵緝字第1424號、第1425號、96年度偵字第8123號聲請
    簡易判決處刑，此有前開案號聲請簡易判決處刑書影本及臺
    灣高等法院被告前案紀錄表各乙份在卷可稽，觀諸該聲請簡
    易判決處刑書證據清單部分，受刑人甲○○於偵查中已自承
    確有以前揭帳號販售女鞋予被害人等，而上開犯罪事實，除
    據被害人等於偵查中證述綦詳，復有華南商業銀行淡水分行
    帳戶交易清單、遠傳電信股份有限公司申請人基本資料及「
    臺灣大學批踢踢實業坊合購版」留言資料等件可資佐證，足
    徵受刑人涉犯詐欺取財罪嫌疑重大，參以受刑人甲○○前案
    已因連續在網際網路虛偽刊登販售MP3、隨身碟之訊息，使
    被害人等誤信為真依指示匯出款項之詐欺取財犯行為本院判
    處刑罰並獲緩刑寬典，竟再次以同類手法於網際網路虛擬世
    界施用詐術詐取財物，顯見其輕藐國家就其上開犯罪行為給
    予之寬容，並嚴重侵害他人財產法益，難認受刑人有保持良
    善品行，是依前揭卷證等資料所示，堪認受刑人確已違反保
    護管束規則情節重大，與保安處分執行法第74條之2第1項第
    1款、同法第74條之3第1項之規定相符，從而，聲請人聲請
    撤銷本院95年度易字第16號判決關於緩刑之宣告，核無不合
    ，應予准許。
四、抗告意旨略以：
  (一)抗告人受保護管束期間，均有如觀護人指定日期報到，並且
    一個月中均報到二次，並無離開或未報到之情事，且各項事
    宜均為觀護人說明及告知，無不法逃避及畏罪脫逃之舉。
  (二)抗告人目前仍為在學學生，除服從保護管束之命令外，收到
    法院開庭通知也都會如期到庭。
  (三)此事件之發生實屬抗告人不願發生狀況，也非抗告人實際心
    意，目前已經與部分被害人連絡上，為此事負責。
五、經查：本件抗告人甲○○前因詐欺取財案件，經原審法院於
    95年6月30日以95年度易字第16號判決判處有期徒刑4月，如
    易科罰金以銀元300元折算1日，緩刑3年，緩刑期內付保護
    管束確定，有上開判決影本在卷可憑，抗告人甲○○於緩刑
    期內，復於95年10月31日起，明知並無代為合購之意思，竟
    意圖為自己不法之所有，在網際網路臺灣大學批踢踢實業坊
    合購版以所申請之帳號「peek boy（偷窺男孩阿豆寶寶）」
    刊登合購MINI鞋全款式之訊息，致被害人李怡真等人誤信受
    刑人甲○○確有代為合購MINI鞋而陷於錯誤，先後匯款至受
    刑人所有華南商業銀行淡水分行帳號000000000000號帳戶內
    ，所涉詐欺取財罪嫌，業經臺灣臺南地方法院檢察署檢察官
    以96年度偵緝字第1424號、第1425號、96年度偵字第8123號
    聲請簡易判決處刑，亦有前開案號聲請簡易判決處刑書影本
    及本院被告前案紀錄表各乙份在卷可稽，而抗告人甲○○於
    該案偵查中已自承確有以前揭帳號販售女鞋予被害人等情，
    且上開犯罪事實，除據被害人等於偵查中證述綦詳，復有華
    南商業銀行淡水分行帳戶交易清單、遠傳電信股份有限公司
    申請人基本資料及「臺灣大學批踢踢實業坊合購版」留言資
    料等件可資佐證，而抗告人甲○○前案已因連續在網際網路
    虛偽刊登販售MP3、隨身碟之訊息，詐欺取財經原審法院判
    處刑罰獲緩刑宣告，竟再次以同類手法於網際網路虛擬世界
    施用詐術詐取財物，顯難認受刑人有保持良善品行，確已違
    反保護管束規則情節重大，與保安處分執行法第74條之2第1
    項第1款、同法第74條之3第1項之規定相符。從而，原審依
    檢察官之聲請，裁定撤銷其緩刑之宣告，經核並無違誤或不
    當。本件抗告，為無理由，應予駁回。
六、據上論斷，應依刑事訴訟法第412條，裁定如主文。
中    華    民    國    97    年    3    月     7     日
                  刑事第十六庭審判長法  官  葉騰瑞
                                    法  官  王炳梁
                                    法  官  莊明彰
以上正本證明與原本無異。
不得再抗告。
                                    書記官  吳金來
中    華    民    國    97    年    3    月     7     日


司法院資訊處製作；財團法人民間司法改革基金會備份。
